臺灣高雄地方法院民事判決
                                      109年度訴字第753號
原      告  鍾淑華  
訴訟代理人  鄭明達律師（法扶律師）
被      告  鍾淑文  
訴訟代理人  葉玟岑律師
上列當事人間請求所有權移轉登記事件，本院於中華民國111年7
月5日言詞辯論終結，判決如下：
    主      文
被告應將坐落高雄市○○區○○段00000 地號土地所有權應有部分2
分之1移轉登記予原告。
訴訟費用由被告負擔。
原告假執行之聲請駁回。
    事實及理由
一、原告主張：兩造為姊妹關係，原告經由訴外人交通部高雄港
    務局（下稱高雄港務局）辦理出售紅毛港遷村安置國有土地
    標售程序，以總價新臺幣（下同）1,071,190 元，得標買受
    坐落高雄市○○區○○段00000 地號土地（權利範圍全部，下稱
    系爭土地），經高雄港務局於民國96年3 月6 日發給產權移
    轉證明書，系爭土地所有權因此登記於原告名下。系爭土地
    實係兩造約定共同出資，出資比例各2分之1 ，各取得一半
    所有權，推由原告出名買受。原告先於96年3月5日以現金支
    付系爭土地之定金221,501元，另借用被告名義向訴外人合
    作金庫銀行股份有限公司（下稱合作金庫銀行）房貸增貸50
    萬元後付款，合計支付購地款721,501元。嗣因原告當時另
    有其他房屋貸款等負債，還款壓力頗重，唯恐系爭土地繼續
    登記於原告名下會有風險，遂與被告約定將系爭土地移轉登
    記予被告，原告所有之系爭土地所有權應有部分2 分之1 則
    借名登記在被告名下（下稱系爭借名契約），並於96年3 月
    23日以贈與為原因辦畢所有權移轉登記。多年來，兩造約定
    系爭土地所有權狀由被告保管，但系爭土地由原告負責管理
    維護，原告曾於104 年間將系爭土地出租予訴外人呂清萬，
    租金匯入原告之女即訴外人鄧珮淳之帳戶，由原告實際管理
    使用，另系爭土地相關稅費均由兩造各負擔2分之1 。原告
    前已數次向被告表明終止系爭借名契約之意思表示，爰再以
    本件起訴狀繕本之送達為終止借名登記契約之意思表示，並
    請求被告將系爭土地應有部分2分之1移轉登記予原告等語。
    為此，爰類推適用民法第541 條第1 、2項規定及依民法第1
    79 條規定提起本件訴訟等語。並聲明：㈠被告應將系爭土地
    之2分之1所有權移轉登記予原告；㈡請准供擔保宣告假執行
    。
二、被告則以：
  ㈠兩造前與父親即訴外人鍾榮隆（84年10月14日歿）共同居住
    在鍾榮隆所有位於紅毛港之門牌號碼高雄市○○區○○○路00號
    房屋（下稱系爭房屋），且均設籍於此。鍾榮隆過世後，改
    由被告擔任戶長迄今，原告為同戶人口，其後因結婚而將戶
    口遷離。嗣行政院辦理紅毛港居民遷村安置計畫，於87年8 
    月10日做成紅毛港遷村第三次修正計畫書，將安置對象分為
    房屋所有權人之「戶」及房屋所有權人直系血親之「血親安
    置戶」，鍾榮隆應屬該計畫安置對象㈠⒈⑴而得配售土地，被
    告則屬該計畫安置對象㈣而得配售集合住宅。惟因鍾榮隆於
    遷村核算截止日之85年5 月18日前死亡，高雄市政府未將鍾
    榮隆列入配售土地安置戶名冊，而僅將被告列入配售集合住
    宅安置戶名冊中，致房屋所有權人之補償懸而未決。經被告
    多次爭取後，紅毛港策進委員會再於91年10月21日通過紅毛
    港遷村安置對象補充規定，鍾榮隆之安置資格得由其法定繼
    承人協議推舉一人申請承受，但不得重複配售。被告因獲高
    雄市政府告知，若以被告為受推舉人申請承受鍾榮隆之安置
    資格，將有重複配售之問題，會影響被告原有之配售集合住
    宅安置戶資格，被告乃與原告協議，於96年3月6 日以原告
    為受推舉人，依紅毛港遷村安置國有土地標售程序，向高雄
    港務局買受系爭土地，買賣價金全數由被告支付，系爭土地
    實為被告所有。另原告於93年以前雖曾有債信問題而積欠銀
    行債務，並設定房貸，惟經被告協助後已處理完畢，於96年
    3 月6 日購買系爭土地時，原告名下已無任何房貸債務需清
    償，原告陳稱其因有房貸償還壓力，而將系爭土地應有部分
    2分之1借名登記在被告名下，顯非事實。再者，被告因未婚
    且無子嗣，於購買系爭土地後，曾向原告及其長女鄧珮淳表
    示系爭土地係因鍾家祖厝配售取得，屬鍾家祖產，故被告過
    世後會將系爭土地留予鄧珮淳，原告為感激被告而稱願意負
    擔系爭土地之稅金與相關費用之半數，縱原告曾支付系爭土
    地之稅費半數，亦無法證明兩造間存在系爭借名契約。是以
    ，被告始為系爭土地實際買受人及所有權人，僅係借用原告
    名義購買系爭土地，價金均由被告支付，原告旋即於96年3 
    月23日將系爭土地返還予被告，並以贈與為由辦理所有權移
    轉登記，故系爭借名契約不存在等語置辯。並聲明：㈠原告
    之訴駁回；㈡如受不利判決，願供擔保請准宣告免為假執行
    。
三、兩造不爭執事項：
  ㈠兩造為姊妹關係，前與兩造之父鍾榮隆（84年10月14日歿）
    共同居住於鍾榮隆所有位於紅毛港之系爭房屋，且均設籍於
    此。鍾榮隆過世後，改由被告擔任戶長，原告為同戶人口，
    嗣於86年9 月11日因結婚將戶籍遷移至門牌號碼新北市○○區
    ○○路000 巷00號6 樓房屋（下稱汐止建成路房地）。
  ㈡行政院辦理紅毛港居民遷村安置計畫，於87年8月10日做成紅
    毛港遷村第三次修正計畫書，將安置對象分為：⑴房屋所有
    權人之「戶」及⑵房屋所有權人直系血親之「血親安置戶」
    ，鍾榮隆生前屬「房屋所有權人安置戶」，依該計畫第二節
    一㈢之規定得配售土地；被告鍾淑文依該計畫第二節一㈣之規
    定，得配售集合住宅；原告鍾淑華因非戶長，不符合安置補
    充規定，不予處理。
  ㈢行政院另於92年8月6日通過「紅毛港遷村安置對象補充規定
    」，其中第七點規定「符合七十八年七月二十八日補償基準
    日設籍要件之房屋所有權人或血親成長戶，而於遷村核算截
    止日以前死亡；或經公告為紅毛港遷村配售土地安置戶或集
    合住宅安置戶，戶長於實際遷村日以前死亡者，其安置資格
    得由其法定繼承人協議推舉一人（須為其法定繼承人或直系
    血親卑親屬）申請承受，惟不得重複配售」。因鍾榮隆係於
    遷村核算截止日以前死亡，符合第七點規定，兩造達成協議
    由原告擔任受推舉人，於96年3月6日由原告依紅毛港遷村安
    置國有土地標售程序，向高雄港務局以1,071,190元之價格
    ，得標買受系爭土地，經高雄港務局於96年3月6日發給產權
    移轉證明書，系爭土地所有權因此登記於原告名下。
  ㈣被告於93年1月28日出具同意書，載明：「被告同意註銷「集
    合住宅配售資格」，更換「土地配售資格」，並由家姐（即
    原告）繼承」等語。
  ㈤原告向高雄港務局購買系爭土地支付之費用包含買賣價金1,0
    71,190元、登記費231元及書狀費80元，共1,071,501元。付
    款方式為：⑴定金221,501元由原告以現金臨櫃匯款至開設在
    高雄銀行之紅毛港配售土地款專戶（原告附件14）；⑵以被
    告名義向農民銀行（合併後現為合作金庫銀行）仁愛分行，
    以登記在被告名下之汐止建成路房地抵押申請房屋增貸50萬
    元（下稱系爭貸款，放款日期96年3月5日），於96年3月5日
    自被告之合作金庫延吉分行帳戶（帳號：0000000000000）
    匯款支付；⑶其餘35萬元是由被告之合作金庫銀行帳戶匯出
    。
  ㈥原告於96年3月23日以贈與為原因，將系爭土地所有權（權利
    範圍全部）移轉登記予被告。
  ㈦被告於96年3 月27日向高雄銀行以系爭土地抵押貸款70萬元
    後，將其中50萬元用以清償系爭貸款，另20萬元則用以清償
    原告之遠雄人壽保單借款；被告另於97年12月31日（筆錄誤
    載98年12月31日）以系爭土地向高雄銀行抵押增貸80萬元，
    用以清償原告之遠雄人壽保單借款（此兩筆高雄銀行貸款，
    以下合稱系爭高雄銀行貸款）。
  ㈧系爭高雄銀行貸款之分期款，均係從被告之高雄銀行臺北分
    行的帳戶（帳號：000000000000，下稱被告高雄銀行帳戶）
    扣款，直至99年汐止建成路房地賣出後，汐止建成路售出價
    金均轉入被告之彰化銀行帳戶，再由被告以彰銀帳戶內資金
    清償系爭高雄銀行貸款之餘款。
  ㈨被告高雄銀行帳戶之交易明細表所載如下列日期轉入之各筆
    款項，係由原告匯入，用以扣繳系爭高雄銀行貸款之分期款
    ：
  ⒈自原告之聯邦銀行汐止分行帳號000000000000帳戶匯款或ATM
    轉帳日期：96年5月3日、96年5月28日、96年6月27日、96年
    7月27日、96年8月14日、96年9月20日、96年11月19日、96
    年12月6日、97年1月7日、97年1月21日、97年4月3日、97年
    6月5日、97年7月4日、97年9月26日、97年11月5日、97年12
    月8日（筆錄誤載為12月5日）、98年1月5日、98年1月12日
    、98年2月3日、98年3月5日、98年7月16日、99年7月5日。
  ⒉自原告之土地銀行汐止分行帳號000000-000000帳戶轉入日期
    ：98年4月20日，98年5月19日、98年6月19日、98年8月21日
    、98年9月23日、98年10月14日、98年11月20日、98年12月2
    3日、99年1月27日、99年2月22日、99年3月17日、99年4月2
    6日、99年5月25日、99年6月23日（備註標示「005-****168
    1」）。
  ⒊自原告之華南銀行汐止分行帳號00000-0000000 帳戶轉入時
    間：99年8 月19日、99年11月2日（備註標示「008-****482
    1」）。
  ⒋自原告之女鄧珮淳之彰化銀行0000-00-00000-0-00帳戶，於1
    00年1月3日匯入該帳戶之2萬元。
  ㈩原告將系爭土地過戶予被告後，直至108年度止之地價稅均由
    兩造平均分攤。
  被告於104年間與第三人簽立系爭土地之租賃契約，約定每月
    租金7000元，承租人每月應分別匯款3500元至原告之女鄧珮
    淳之龍安郵局帳戶及訴外人林慶南之彰化銀行七賢分行帳戶
    。系爭土地之租金實際上由原告收受。
四、得心證之理由：
    原告主張兩造間存在系爭借名契約，以起訴狀繕本送達被告
    為終止契約之意思表示，請求被告辦理系爭土地應有部分2 
    分之1 之移轉登記，惟被告否認之並以前詞置辯，是本件爭
    點應為：㈠兩造間是否存在系爭借名契約？㈡若是，原告主張
    終止系爭借名契約並請求被告辦理移轉登記，有無理由？茲
    將本院判斷說明如下：
（一）兩造間是否存在系爭借名契約？
  ㈠按借名登記契約，乃當事人約定一方將自己之財產以他方名
    義登記，而仍由自己管理、使用、處分，他方允就該財產為
    出名登記之契約。出名人與借名人間應有借名登記之意思表
    示合致，始能成立借名登記契約。當事人主張借名登記契約
    者，應就該借名登記之事實負舉證責任。而證明借名登記契
    約成立之證據資料，不以直接證據為限，倘原告就利己之待
    證事實，能證明在經驗法則或論理法則上，足以推認該待證
    事實存在之間接事實，非不得憑此等間接事實，推理證明彼
    等間存有借名登記契約。原告主張兩造間存在系爭借名契約
    ，但被告否認之，自應由原告就此利己事實負舉證責任。
  ㈡系爭土地是否由兩造共同出資購買？
　1.原告向高雄港務局購買系爭土地支付之費用包含買賣價金1,
    071,190 元、登記費231 元及書狀費80元，共1,071,501 元
    ；付款方式為：⑴定金221,501 元由原告以現金臨櫃匯款至
    開設在高雄銀行之紅毛港配售土地款專戶；⑵以被告名義向
    合作金庫銀行貸款50萬元（即系爭貸款）後支付；⑶其餘35
    萬元是由被告之合作延吉帳戶匯出等節，為兩造所不爭執，
    已如前述，堪信為真實。原告主張系爭土地之定金及系爭貸
    款係由其支付及清償，餘款則由被告支付，但被告否認原告
    有支付購地款之事實，茲將本院判斷說明如下：
  1.定金221,501元由誰支付？
  ⑴經查，原告於96年2 月6 日中午12時27分19秒，從其開設在
    聯邦銀行汐止分行帳戶提領22萬元，復於同日下午2 時55分
    ，在聯邦銀行汐止系爭分行臨櫃現金匯款221,501 元至高雄
    銀行繳納紅毛港配售系爭土地款專戶，有原告提出之提款單
    及匯款單為憑（見本院卷一第227 頁）。審酌系爭土地之定
    金既係由原告臨櫃現金匯款支付，且原告於當日復有自個人
    帳戶提領22萬元之取款紀錄，原告主張定金係由其出資支付
    ，尚堪採信。
  ⑵被告固辯稱：上開定金是由原告代被告領取之拆遷補償費136
    ,614 元及原告清償積欠被告之借款84,887元去支付，故定
    金是由被告支付，蓋兩造之父鍾榮隆所有系爭房屋因紅毛港
    拆遷而可領取房屋拆遷補償費，鍾榮隆過世後，第二期拆遷
    補償費共273,227 元僅可由戶籍設在紅毛港之被告領取，原
    告之戶籍已因結婚而遷出，但因兩造堂姐施秀英之戶籍亦設
    在系爭房屋，其要求平分補償款，經被告同意後，被告可分
    得136,614 元，另因拆遷補償費與系爭土地配售是同時辦理
    ，故兩造約定均以原告名義申請，高雄市政府遂開立受款人
    為原告，面額分別為125,911 元、10,703元之支票各1 紙交
    付原告，原告則於96年2 月1 日將上開支票交由原告之上開
    聯邦銀行帳戶託收，故上開拆遷補償費係由原告代被告領取
    等語（見本院卷二第115-116 頁），惟原告否認之。則查：
　①被告針對上開定金之交付，原具狀稱「被告當時迫於雙重身
    份之補償權益，方借用原告名義購買系爭土地，故將現金交
    給原告讓其匯款給高雄港務局，以支付系爭土地之訂金」（
    見本院卷一第161 頁），嗣後改稱上情，所述前後不一，已
    非無疑。又觀諸原告之聯邦銀行汐止分行帳戶交易明細，於
    96年2 月1 日雖確有金額分別為125,911 元、10,703元之票
    據託收紀錄（見本院卷二第96頁）。然紅毛港遷村第三次修
    正計畫第三節第一點規定「房屋補償基準日以78年7 月28日
    土地徵收公告日以前本府工務局新建工程處調查登錄拍照有
    案者或持續於紅毛港地區設有戶籍者為準」、同計畫第三節
    第三點「土地及地上物徵收補償及救濟標準」另明定「特別
    救濟金：在紅毛港地區78年7 月28日以前持續設有戶籍，並
    有房屋產權者，每戶加發五萬元之特別救濟金」（見審訴卷
    第37-38 頁），可知得領取徵收補償或特別救濟金者乃78年
    7 月28日前設籍在紅毛港區域之人，並有高雄市政府工務局
    新建工程處111年1月5日函可佐（見本院卷二第465-469頁）
    。而原告之戶籍原設在系爭房屋，嗣於86年9 月1 日因結婚
    而將戶籍遷出，有原告之戶籍謄本可稽（見本院卷二第241-
    243 頁），並為兩造所不爭執（見不爭執事項㈠），原告自
    符合領取徵收補償救濟金之資格。再者，被告亦自認係以原
    告名義申領補償金，倘原告不符該資格，高雄市政府豈可能
    簽發上開支票交付原告提示付款。
　②被告另稱原告係因被告同意註銷「集合住宅配售資格」，更
    換為「土地配售資格」，並推舉原告為鍾榮隆之繼承人始可
    領取補償救濟金，故上開拆遷補償費實為被告所有（見本院
    卷二第183頁）。然參諸上開計畫書之規定，設有戶籍者均
    可領取徵收補償金，與有無參與住宅或土地配售無關；而特
    別救濟金雖限設籍且有房屋產權者領取，但兩造既協議推舉
    原告承受鍾榮隆之權利，原告即當然符合領取資格，被告雖
    因此放棄住宅配售資格，但此乃兩造協議之結果，兩造於協
    議時既未特別約定救濟金應歸被告所有，被告自不因放棄住
    宅配售資格而當然取得向原告請求上開救濟金之權利。是被
    告辯稱因原告無資格領取補償救濟金，故上開補償救濟金係
    屬被告所有，原告係代被告領取上開補償金並用以支付系爭
    土地之定金，尚難採信。另被告辯稱原告支付之定金其中84
    ,887元係清償積欠被告之借款乙節，未據舉證以實其說，自
    無可採。
  2.系爭貸款由誰清償？
  ⑴被告向合作金庫銀行於96年3月5日貸得系爭貸款後，被告另
    於96年3 月27日向高雄銀行以系爭土地抵押貸款70萬元（即
    系爭高雄銀行貸款），將其中50萬元用以清償系爭貸款，而
    系爭高雄銀行貸款之分期款，均係從被告高雄銀行帳戶扣款
    ，直至99年汐止建成路房地賣出後，汐止建成路售出價金均
    轉入被告之彰化銀行帳戶，再由被告以彰化銀行帳戶內資金
    清償系爭高雄銀行貸款之餘款等節，為兩造所不爭執（見不
    爭執事項㈤、㈦、㈧），堪信為真。又被告於96年3月27日向高
    雄銀行貸得上開款項後，自96年5月3日起至100年1月3日止
    ，原告分別於前揭不爭執事項㈨所示日期匯款入被告高雄銀
    行帳戶，供扣繳系爭高雄銀行貸款之分期款，亦為兩造所不
    爭（見不爭執事項㈨），且比對被告高雄銀行帳戶交易明細
    表顯示，該帳戶自96年3月27日（撥貸日）至100年1月3日止
    ，原告合計匯入601,385元（於97年12月31日增貸80萬元前
    已匯入141,900元），且除由原告匯入之款項外，均無其他
    存款入帳（見本院卷一第125-127頁），足見在出售汐止建
    成路房地清償系爭高雄銀行貸款前，系爭高雄銀行貸款之分
    期款均由原告匯款繳納。被告雖辯稱原告係因另向被告借款
    ，兩造約定由原告按月匯款入被告高雄銀行帳戶之方式清償
    借款，但為原告所否認，且被告對此利己事實並未舉證以實
    其說，要無可採。
  ⑵原告另主張汐止建成路房地係其與前夫鄧秉豐共同借名登記
    在被告名下之不動產，該房地於99年11月21日售出後，即以
    價金清償系爭高雄銀行貸款餘額，故系爭貸款均係由其清償
    等語，並提出臺灣士林地方法院110年度簡上字第95號民事
    判決（下稱另案判決)及鄧秉豐在另案提出之答辯狀為其論
    據（見本院卷二第253-265、267-279、483-511頁），惟被
    告否認汐止建成路係借名登記在其名下。參諸另案判決所載
    內容，該案係原告訴請鄧秉豐清償借款之訴訟，並於該判決
    兩造不爭執事項㈢記載「⒒系爭不動產（即汐止建成路房地）
    於93年6月間，曾經上訴人（即原告）商得鍾淑文之同意，
    由鍾淑文擔任借名名義人，由兩造將系爭不動產與鍾淑文達
    成借名登記合意，而於93年6月17日以買賣為原因，移轉登
    記至鍾淑文名下」等語。但被告既非另案判決之當事人，亦
    未參加訴訟，即非另案判決效力所及之人，故另案判決之認
    定尚不拘束被告，尚不足僅憑另案判決之上開記載，即可信
    汐止建成路房地係原告及鄧秉豐共同借名登記在被告名下之
    不動產，是以，尚不足認系爭貸款全數由原告清償，但原告
    確有清償系爭貸款部分款項之事實。
  3.據此，購入系爭土地之總費用共1,071,501元，原告已支付
    定金221,501元，並繳納系爭高雄銀行貸款之部分款項，業
    經本院認定如前，是原告確有負擔購買系爭土地之部分費用
    ，堪信系爭土地係由兩造共同出資後購入。
  ㈢兩造有無借名登記之合意？
　1.經查，兩造因本件借名登記爭議曾於108年7月31日前往新北
    市三重區調解委員會調解，被告並於當日出具陳述書1份（
    下稱系爭陳述書）交付原告，記載：「…我的確有同意分我
    姐一半土地權益，惟在我姐理智，可以合理討論後續相關，
    不是這樣動不動就想賣祖產，都不跟我討論…。我姐現在變
    得非常容易情緒失控，我根本不能預料她會做什麼事，我自
    然要訂出限制條件，若我大姐照辦三條件，我就照作，這是
    我的讓步，若我姐不同意，那就當作土地貸款的一半錢54萬
    是我借的，加上10萬利息，65萬還給她，還有地價稅房屋稅
    單，有單據加一加，從此我們不再有瓜葛。……我是鍾家唯一
    戶長，唯一有權利領得補償之人，是名正言順的受補償人，
    開出三條件，照辦，我照作；不願意，就回歸源頭；108萬
    妳付一半，當作我跟你借的，我還你……」等語（本院卷一第
    177、181頁）。被告既在系爭陳述書中自承與原告合意系爭
    土地之一半權益係原告所有，且系爭土地之買賣價金半數54
    萬元係原告支付，足信兩造確有共同出資（各付一半）購買
    系爭土地，且原告保有系爭土地權益半數之合意。
　2.被告雖稱：系爭土地雖為被告所有，但仍為鍾家祖厝配售取
    得，係源屬鍾家祖產，被告因未婚而膝下無子，將來都要留
    給原告長女鄧珮淳，其考量若先將其中2分之1持份移轉登記
    與原告亦無不可，故被告於108年6月20日向原告提出3個條
    件，若原告同意所列條件，被告即同意將系爭土地2分之1持
    份移轉登記與原告，因此記載被告同意分一半權益給原告等
    語（見本院卷一第253-254頁）。然綜觀被告在系爭陳述書
    所述內容，係先自承「我的確有同意分我姐一半土地權益」
    ，之後才提出若原告完成被告所提三個條件，被告即同意將
    系爭土地之應有部分2分之1移轉登記予原告，倘若原告不同
    意，則原告已支付之系爭土地價金半數54萬元，即視為被告
    向原告借款，被告願加計10萬元利息清償原告。可知被告當
    時所稱同意分一半權益給原告，並非原告完成三項條件之對
    價，而是兩造先前即談妥原告擁有土地一半權益，否則原告
    何需支付購地價金之半數54萬元。是被告此部分所辯，尚難
    採信。
　3.綜上，兩造既約定原告有系爭土地一半之權益，且原告亦支
    付系爭土地購地款之半數，佐以原告將系爭土地過戶予被告
    後至108年度止之地價稅均由兩造平均分攤，且被告將系爭
    土地出租後，每月租金係由原告實際收取使用（（見不爭執
    事項㈩、），顯示原告在系爭土地移轉登記予被告後，對系
    爭土地仍有使用收益及負擔義務之事實，是原告主張其與被
    告間存在系爭借名契約，應堪採信。
（二）原告終止系爭借名契約並請求被告辦理移轉登記，有無理
      由？　
　㈠按借名登記契約之成立，側重於借名者與出名者間之信任關
    係，在性質上應與委任契約同視，並類推適用民法委任之相
    關規定。又當事人之任何一方，得隨時終止委任契約。受任
    人以自己之名義，為委任人取得之權利，應移轉於委任人。
    民法第549條第1項、第541條第2項分別定有明文。經查，系
    爭土地所有權應有部分2分之1係原告借用被告之名義登記為
    系爭土地所有人，業經本院認定如前，且原告業以起訴狀繕
    本之送達，對被告為終止系爭借名契約之意思表示，該繕本
    並於108年12月24日送達於被告，有起訴狀及送達證書可稽
    （見雄司調卷第9-15、73頁）。則依上說明，系爭借名契約
    即於108年12月24日因原告終止意思表示之到達被告時消滅
    ，故原告主張類推適用民法第541條第2項規定，請求被告將
    系爭土地所有權應有部分2分之1移轉登記予原告，即屬有據
    。
　㈡次按原告對於被告基於同一目的，主張數項法律關係，請求
    法院依其單一之聲明而為判決之訴，學說上稱為重疊合併或
    競合合併。法院就此種型態之訴應就原告所主張之數項請求
    ，依其主張之順序逐一審判，如就其中一項法律關係，已達
    其請求之目的，法院即無庸再就其他請求予以審究。本院既
    已認原告類推適用民法第541條第2項規定所為之請求，係有
    理由，則原告其餘有關依民法第179條規定等請求，即無庸
    再行審酌，併予敘明。
五、綜上所述，原告合法終止兩造間之借名登記契約，其類推適
    用民法第541條第2項規定，請求被告應將系爭土地所有權應
    有部分2分之1移轉登記予原告，為有理由，應予准許。
六、原告雖陳明願供擔保，聲請宣告假執行。然按命債務人為一
    定之意思表示之判決確定或其他與確定判決有同一效力之執
    行名義成立者，視為自其確定或成立時，債務人已為意思表
    示，強制執行法第130條第1項定有明文。本件判決被告應移
    轉系爭土地之應有部分2分之1，乃命被告為一定之意思表示
    ，依強制執行法第130條第1項規定，須自判決確定時，方視
    為被告已為意思表示。因本判決尚未確定，即使日後確定，
    亦不待強制執行，即視為被告已為意思表示。故從性質上而
    言，本件判決乃不得宣告假執行。則原告為假執行之聲請，
    於法不合，應予駁回。
七、本件事證已臻明確，兩造其餘主張及舉證，核與本件判決結
    果無影響，爰不再予逐一論駁，併此敘明。
八、據上論結，原告之訴為有理由，依民事訴訟法第78條，判決
    如主文。
中　　華　　民　　國　  111　　年　　7　　月　　29　　日
                  民事第四庭  法　官　徐彩芳
以上正本係照原本作成。
如對本判決上訴，須於判決送達後20日內向本院提出上訴狀。如
委任律師提起上訴者，應一併繳納上訴審裁判費。
中　　華　　民　　國　　111 　年　　7 　　月　　29　　日
                              書記官  吳綵蓁